【裁判字號】    92,交聲,413
【裁判日期】    920521
【裁判案由】    聲明異議
【裁判全文】
臺灣臺中地方法院交通事件裁定                    九十二年度交聲字第四一三號
    原處分機關      交通部公路總局台中區監理所
    異議人
    即受處分人      甲○○
右列受處分人因違反道路交通管理處罰條例案件，對於交通部公路總局台中市監理站
九十二年三月二十四日所為之裁決（中監違字第裁六○─Ｇ00000000號裁決
書），聲明異議，本院裁定如左：
    主  文
異議駁回。
    理  由
一、原處分機關略以：異議人即受處分人甲○○於九十一年十二月十七日二十三時三
    十五分許，在台中市中港、中工三路口駕駛車號ＯＢ─一○一○號自用小客車，
    因不遵守道路交通標線之指示之違規事實，經台中市警察局交通隊逕行舉發，受
    處分人於限期內到案申訴，經向原舉發機關查證違規屬實，該所遂於九十二年三
    月二十四日以中監違字第裁六○─Ｇ00000000號裁決書裁處違反道路安
    全管理處罰條第六十條第二項第三款，處罰鍰新台幣九百元整，逾期則依違反道
    路交通管理事件統一裁罰標準表及裁決書處罰主文裁處，於法並無不合等語。
二、本件受處分人甲○○則以：受處分人係因避讓救護車，由內車道轉向右線車道而
    違規被罰，爰聲明異議云云。
三、按汽車（包括機器腳踏車）駕駛人，駕駛汽車不遵守道路交通標誌、標線、號誌
    之指示者，處新台幣九百元以上一千八百元以下罰鍰；又按車輛面對圓形紅燈表
    示禁止通行，不得超越停止線或進入路口。道路交通管理處罰條例第六十條第二
    項第三款及道路交通標誌、標線、號誌設置規則第二百零六條第一項第五款皆有
    明文。經查：本件受處分人甲○○於九十一年十二月十七日二十三時三十五分許
    ，在台中市中港、中工三路口駕駛車號ＯＢ─一○一○號自用小客車，因不遵守
    道路交通標線之指示之違規事實，經台中市警察局交通隊以採證照片依法逕行舉
    發等情，非但為受處分人於異議狀所不爭執，並有舉發之違反道路交通管理事件
    通知單一紙、台中市警察局九十二年三月四日函一件、逕行舉發之採證照片二張
    在案可稽，是受處分人之違規事實，已堪認定。雖受處分人辯稱：係因避讓救護
    車，由內車道轉向右線車道而違規被罰云云。惟查受處分人並未提出有任何避讓
    救護車通行致違規之有力證據，以供查証審酌。此外，本院經查亦無任何證據足
    資證明值勤員警有捏造事實違法取締之情事，則執勤警員本其維護交通秩序、安
    全職責所為之舉發，自應受到合法、正確之推定，受處分人空言指摘原舉發不當
    尚屬無據。從而，原處分機關據以援引上開規定，裁處受處分人罰鍰新台幣九百
    元整，逾期則依裁決書處罰主文規定處罰，已斟酌受處分人之權益，並無不當，
    本件異議為無理由，應予駁回。
四、據上論斷，應依道路交通管理處罰條例第八十七條、道路交通案件處理辦法第十
    九條，裁定如主文。


司法院資訊處製作；財團法人民間司法改革基金會備份。
